【裁判字號】    96,聲,2784
【裁判日期】    970109
【裁判案由】    發還擔保金
【裁判全文】
臺灣板橋地方法院民事裁定              96年度聲字第2784號
聲  請  人
即  債權人  騰傑企業有限公司
法定代理人  丁○○
相  對  人
即  債務人  金龍保全股份有限公司
法定代理人  丙○○
            乙○○○
            甲○○
上列聲請人聲請發還擔保金事件，本院裁定如下：
    主  文
聲請駁回。
聲請程序費用由聲請人負擔。
    理  由
一、本件聲請意旨略以：聲請人與相對人間假處分事件，前依本
    院93年度裁全字第7782號民事裁定，曾提供新台幣94,500元
    之提存物後，聲請台灣桃園地方法院以93年度執全字第2620
    號為假處分之執行在案。茲因聲請人已撤銷假處分裁定，亦
    撤回假處分執行程序，並以存證信函定20日以上期間催告相
    對人行使權利而未行使，惟因無法送達，經聲請人聲請本院
    對相對人為公示送達，然經本院96年度簡聲字第72號民事裁
    定以相對人居所並非不明而駁回聲請人公示送達之聲請。爰
    依法聲請返還前開提存物等語；並提出本院93年度裁全字第
    7782號民事裁定、本院96年度全聲字第56號民事裁定、本院
    96年度簡聲字第72號民事裁定、台灣桃園地方法院93年度存
    字第3265號提存書、桃院興執93年執全二字第2620號函、存
    證信函暨退郵信封影本各1件為證。
二、按訴訟終結後，供擔保人證明已定20日以上之期間，催告受
    擔保利益人行使權利而未行使者，或法院依供擔保利益人之
    聲請，通知受擔保利益人於一定期間內行使權利並向法院為
    行使權利之證明而未證明者，法院應依供擔保人之聲請，以
    裁定命返還其提存物或保證書，民事訴訟法第104條第1項第
    3款定有明文，依同法第106條之規定，於其他依法令供訴訟
    上之擔保者，亦準用之。
三、經查，聲請人聲請本院於民國93年12月21日以93年度裁全字
    第7782號裁定准予假處分，聲請人並據以聲請台灣桃園地方
    法院以93年度執全字第2620號假處分執行程序對相對人之財
    產予以假處分在案。嗣聲請人已於96年1 月23日具狀向台灣
    桃園地方法院民事執行處撤回前開假處分執行程序等情，業
    據本院依職權調取上開卷宗核閱屬實，固已符合民事訴訟法
    第104條第1項第3 款所定之「訴訟終結」情形。又聲請人主
    張其已於96年5 月10日以桃園府前（21支）郵局第1001號存
    證信函催告相對人行使權利，惟經郵務機關以「遷移新址不
    明」、「招領逾期」為由退回，嗣向本院聲請就前開該存證
    信函之內容為公示送達，惟經本院96年度簡聲字第72號民事
    裁定以甲○○住居所並非不明而駁回其公示送達之聲請，應
    認上開存證信函已合法送達相對人云云。然查，本院96年度
    簡聲字第72號民事裁定以「經函查臺北縣政府警察局海山分
    局查詢，甲○○確實居住於收件地址，即臺北縣板橋市○○
    路○段265巷7弄22號，故其住居所並無不明等語。」駁回聲
    請人公示送達之聲請，並非認該存證信函已合法送達相對人
    ，此有聲請人所提之存證信函及其退郵信封影本各1 份附卷
    為憑、亦據本院調取本院96年度簡聲字第72號公示送達卷查
    明屬實，是聲請人之主張顯有違誤。而聲請人復未提出已合
    法送達相對人之證明文件，自難謂已合法催告相對人行使權
    利而未為行使。據此，本件聲請人聲請返還擔保金，於法尚
    有未合，不能准許。
四、依民事訴訟法第95條、第78條，裁定如主文。
中    華    民    國    97    年     1    月     9    日
                  民事第一庭    法  官  周舒雁
以上正本證明與原本無異。
如對本裁定抗告，須於裁定送達後10日內向本院提出抗告狀，並
應繳納抗告裁判費新臺幣1,000元。
中    華    民    國    97    年     1    月     9    日
                                書記官  張坤校


司法院資訊處製作；財團法人民間司法改革基金會備份。
